# 请教陈版可供出售金融资产的成本法核算

提问人：泡菜妹 时间：2016-03-30 20:36:10
您好，陈版，可供出售金融资产在我印象中一直都是公允价值核算的，但是看到很多地方都是按照成本法在核算，是在什么情况下成本法核算呢？

回答人：chenyiwei
《企业会计准则第 22 号——金融工具确认和计量》第三十二条：企业应当按照公允价值对金融资产进行后续计量，且不扣除将来处置该金融资产时可能发生的交易费用。但是，下列情况除外：......（二）在活跃市场中没有报价且其公允价值不能可靠计量的权益工具投资，以及与该权益工具挂钩并须通过交付该权益工具结算的衍生金融资产，应当按照成本计量。